【裁判字號】    97,上易,2679
【裁判日期】    971209
【裁判案由】    竊盜
【裁判全文】
臺灣高等法院刑事判決                97年度上易字第2679號
上  訴  人  甲○○
即  被  告
上列上訴人因竊盜案件，不服臺灣基隆地方法院97年度易字第43
6號，中華民國97年8月13日第一審判決（起訴案號：臺灣基隆地
方法院檢察署97年度偵字第2588號），提起上訴，本院判決如下
：
    主  文
上訴駁回。
    事  實
一、甲○○、鄒國榮、簡啟霖（以上二人已判決確定）共同基於
    意圖為自己不法所有之犯意聯絡，於民國（下同）97年6月
    15日22時30分許，由甲○○攜帶鄒國榮置放在其住家附近客
    觀上足以對人之生命、身體構成威脅，具有危險性之兇器鐵
    鎚四支、鐵撬二支及麻布袋四十七個前往，另鄒國榮騎乘機
    車附載簡啟霖前往至基隆市○○區○○路1段之自強隧道內
    ，隨即三人分持上開鐵鎚、鐵撬，合力將隧道人行道上之基
    隆市政府所有之鑄鐵製水溝蓋一一撬起，再合力將水溝蓋裝
    入麻布袋內，結夥三人以上竊取之，共竊得水溝蓋三十片，
    甫得手之際，即為巡邏員警發覺，當場扣得鐵鎚四支、鐵撬
    二支，麻布袋四十七個，而悉上情。
二、案經基隆市警察局第四分局報告臺灣基隆地方法院檢察署檢
    察官偵查起訴。
    理  由
一、證據能力部分：按被告以外之人於審判外之言詞或書面陳述
    ，除法律有規定者外，不得作為證據；又被告以外之人於審
    判外之陳述，雖不符合同法第159條之1至第159條之4之規定
    ，但經當事人於審判程序同意作為證據，法院審酌該言詞陳
    述或書面陳述作成時之情況，認為適當者，亦得為證據。當
    事人、代理人或辯護人於法院調查證據時，知有第159條第1
    項不得為證據之情形，而未於言詞辯論終結前聲明異議者，
    視為有前項之同意，刑事訴訟法第159條第1項及第159條之5
    分別定有明文。經查，本判決所引用之各該被告以外之人乙
    ○○、呂建慨於審判外之陳述，雖屬傳聞證據，但當事人於
    審判期日表示同意作為證據方法而不予爭執，且迄至言詞辯
    論終結前亦未再聲明異議，審酌上開證據資料製作時之情況
    ，尚無違法不當及證明力明顯過低之瑕疵，亦認為以之作為
    證據應屬適當，故揆諸前開規定，爰逕依刑事訴訟法第159
    條之5規定，認前揭證據資料均有證據能力。
二、上訴人即被告甲○○於警詢、偵查及原審審理坦承上述事實
    ，且查：
(一)、被告甲○○於偵查稱：「我是去偷的」、「是偷水溝蓋去變
    賣」等情（詳偵查卷第50、51頁），於原審稱：「我認罪」
    」、「在偷水溝蓋時，我有拿這些工具出來使用」等語，其
    所坦承之詞，核與被告鄒國榮於偵查稱：「（你當時叫簡啟
    霖及甲○○做什麼？）我是跟他們說我們去偷水溝蓋來變賣
    」（詳偵查卷第51頁）等情相符。且與證人即基隆市政府工
    務處養工科技工乙○○、建春營造有限公司負責人呂建慨於
    警詢之證述之詞相符。
(二)、且有贓物認領保管單一紙及贓物照片在卷暨被告鄒國榮所有
    之鐵鎚四支、鐵撬二支及麻布袋四十七個扣案可佐，堪認被
    告甲○○之任意性自白，與事實相符可信。
(三)、被告甲○○上訴雖否認犯行，辯解稱係受鄒國榮僱用作工等
    詞，但查，證人鄒國榮於偵查具結證稱：「我是跟他們說我
    們去偷水溝蓋來變賣」，是被告甲○○所辯並非可信，至於
    證人鄒國榮於原審具結雖更易其詞改證稱：「我是跟甲○○
    說我們去挖水溝蓋」等詞，但對於何以夜間至隧道挖取水溝
    蓋以及雇主為何人等均無法自圓其說，足見所為陳述係虛偽
    不可信，且不足以為被告甲○○有利之事證。
(三)、綜上，本案事證明確，被告甲○○上訴所為辯解並不可取，
    其犯行堪予認定，應依法論科。
三、論罪科刑部分：
(一)、按刑法321條第1項第3款之攜帶兇器竊盜罪，係以行為人攜
    帶兇器為其加重要件，此所謂兇器，其種類並無限制，凡客
    觀上足以對人之生命、身體安全構成威脅，具有危險性之兇
    器均屬之，且祇須行竊時攜帶此種具危險性之兇器為已足，
    既不以攜帶之初有行兇之意圖為必要（79年臺上字第5253號
    判例意旨參照），亦不以將該兇器自他地攜往行竊地為必要
    （62年臺上字第2489號判例意旨參照），更不以行為人曾藉
    該兇器為其犯案工具為必要，是不問該兇器係行為人自行攜
    往行竊現場，或在竊盜現場臨時持以行竊，又究否曾持該兇
    器為事實上之使用，核均應論行為人以攜帶兇器竊盜罪。查
    扣案之鐵鎚四支、鐵撬二支等物，均為金屬材質，質地沈重
    ，鐵撬更是尖銳，倘持以攻擊人體，當足可威脅、危害他人
    之生命、身體，而均足以供作兇器使用。是核被告所為係犯
    刑法第321條第1項第3款、第4款之結夥三人以上，攜帶兇器
    加重竊盜罪。被告甲○○與共同被告鄒國榮、簡啟霖二人就
    上開犯行間有犯意聯絡及行為分擔，應論以共同正犯。
(二)、原審認被告罪證明確，並適用刑事訴訟法第284條之1、第29
    9條第1項前段，刑法第28條、第321條第1項第3款、第4款、
    第41條第1項前段 (補正前段)、第38條第1項第2款之規定，
    審酌被告甲○○與共同被告鄒國榮、簡啟霖二人不思憑藉己
    力循合法管道獲取財物，其所為侵害他人財產權益，且危害
    社會秩序，併其共犯結構所處分工地位暨被告甲○○犯後終
    能坦承犯行，態度尚稱良好等一切情狀，量處有期徒刑陸月
    ，並諭知如易科罰金，以新臺幣壹仟元折算壹日。扣案之鐵
    鎚肆支、鐵撬貳支、麻布袋肆拾柒個，均係被告鄒國榮所有
    之物，且係供本件竊盜犯罪所用之物，爰依法宣告沒收。
(三)、經核原判決認事用法並無不合，量刑之諭知亦屬妥適，上訴
    人即被告上訴意旨雖改變其於原審認罪之陳述，更易為否認
    犯行之辯解，並指摘原判決不當，然其上訴為無理由，應予
    駁回。
據上論斷，應依刑事訴訟法第368條，判決如主文。
本案經檢察官楊秀琴到庭執行職務。
中    華    民    國    97    年    12    月     9    日
                  刑事第十二庭  審判長法  官  蔡永昌
                                      法  官  陳榮和
                                      法  官  施俊堯
以上正本證明與原本無異。
不得上訴。
                                      書記官  顧哲瑜
中    華    民    國    97    年    12    月    10    日
附錄：本案論罪科刑法條全文
中華民國刑法第321條第1項第3款、第4款：
（加重竊盜罪）
犯竊盜罪而有左列情形之一者，處六月以上、五年以下有期徒刑
：
一、於夜間侵入住宅或有人居住之建築物、船艦或隱匿其內而犯
    之者。
二、毀越門扇、牆垣或其他安全設備而犯之者。
三、攜帶兇器而犯之者。
四、結夥三人以上而犯之者。
五、乘火災、水災或其他災害之際而犯之者。
六、在車站或埠頭而犯之者。
前項之未遂犯罰之。


司法院資訊處製作；財團法人民間司法改革基金會備份。
